# 售后回租资产处置是否构成销售

提问人：hh 呼啦呼 ~~ 时间：2021-06-07 19:06:41
求助陈老师，出售方兼承租人A公司将发电机组资产出售给B公司后租回使用，租赁期为3-5年，资产的剩余使用年限为 20 年，租赁到期后，A公司有权以资产公允价值回购资产，也有权续租，但续租的租金将会跳升。同时A（出售方兼承租方）需要在租赁期内为资产购买保险，另。出租方兼购买方不运营购买的资产，而是将购买的资产委托给出售方兼承租方的同集团资产管理公司运营，运营风险由承租方或者资产管理公司承担。请问，此售后回租的资产处置环节是否构成销售？出售方是否可以终止确认资产？

回答人：chenyiwei
这里“是否构成销售”的判断标准与收入准则中判断商品控制权是否转移给客户的标准是一致的。
从主帖所述信息来看，“租赁到期后，A公司有权以资产公允价值回购资产，也有权续租，但续租的租金将会跳升”。如果该标的资产是出售方兼承租人A公司的核心经营性资产，则虽然名义上租赁期远低于剩余使用年限，但可以合理保证将在租赁期满后通过续租、回购等方式继续保持其对资产的使用权，同时续租情形下租金的跳升也很可能构成对租赁期满时回购的经济压力（经济强制），即“既不续租也不回购”的选项不具有商业合理性。在此情况下，该项资产的出售不构成销售的可能性很大。